臺灣板橋地方法院民事裁定             100年度小上字第74號
上  訴  人  李枝
被上訴人    徐鳳嬌
上列當事人間請求返還不當得利事件，上訴人對於中華民國100
年7 月26日本院板橋簡易庭100 年度板小字第582 號第一審判決
提起上訴，本院裁定如下：
    主  文
上訴駁回。
第二審訴訟費用新臺幣壹仟捌佰參拾元由上訴人負擔。
    理  由
一、按對於小額程序之第一審裁判之上訴，非以其違背法令為理
    由，不得為之，民事訴訟法第436 條之24第2 項定有明文。
    所謂判決違背法令，係指判決不適用法規或適用不當者而言
    。且依同法第436 條之25規定，上訴狀內應記載上訴理由，
    並表明原判決所違背之法令及其具體內容，以及依訴訟資料
    可認為原判決有違背法令之具體事實，上訴狀或理由書如未
    依此項方法表明者，即難認為已對小額訴訟第一審判決之違
    背法令有具體之指摘；又上訴理由如僅引用於原審所提出之
    攻擊防禦方法作為上訴理由，應認為未對原審判決有何具體
    之指摘，不得謂已合法表明上訴理由，其上訴均難認為合法
    。再者，小額訴訟事件之第二審程序不得提出新攻擊防禦方
    法，民事訴訟法第436 條之28前段規定甚明。
二、本件上訴人係對於小額訴訟之第一審判決提起上訴，核其上
    訴理由狀所載指陳：原審判決上訴人應給付被上訴人15,488
    元，惟系爭1 樓樓梯間之面積雖登記為上訴人所有而實際上
    為2 、3 、4 樓使用，該等住戶並於1 樓及頂樓裝設鐵門加
    鎖排除上訴人於外，另加上頂樓面積100.08平方公尺，上訴
    人亦占有4 分之1 權利為25.02 平方公尺，兩者合計30.42
    平方公尺為上訴人所有權利。以此推算被上訴人侵權部分3
    分之1 為10.14 平方公尺。原審判決系爭土地相當於租金之
    不當得利每平方公尺為新臺幣（下同）208.396 元。被上訴
    人自78年11月16日遷入至今已超過20年，被上訴人應返還上
    訴人近5 年內相當於租金之不當得利11,292（208.396 ×10
    .14 ×12×5=126,780 ，扣除上訴人應給付被上訴人之15,4
    88元後，被上訴人應給付上訴人111,292 元），爰依法提起
    上訴等語，經核上訴人上開主張，應屬抵銷之主張，乃屬新
    攻擊防禦方法之提出，依民事訴訟法第436 條之28之規定，
    於小額訴訟事件之第二審程序不得提出，本院就此新攻擊防
    禦方法，自不得予以審究。此外，上訴人並未具體指出原審
    判決有如何違背法令情事，更未指明原審判決所違反之法令
    條項或其內容以及依訴訟資料有何判決違背法令之具體事實
    ，參諸前開說明，自不得謂已合法表明上訴理由。從而，本
    件上訴，顯難認為合法，爰不經言詞辯論，逕予駁回其上訴
    。
三、依民事訴訟法第436 條之32第2 項、第444 條第1 項前段、
    第95條、第78條，裁定如主文。
中    華    民    國   100    年    9     月    5     日
                  民事第二庭審判長法  官  陳麗玲
                                  法  官  連育群
                                  法  官  張筱琪
以上正本證明與原本無異。
本裁定不得抗告。
中    華    民    國   100    年    9     月    5     日
                                  書記官  連思斐